# 外币报表折算差额是否属于其他综合收益？

提问人：sunwarchan 时间：2014-09-23 16:54:25
新的列报报表在权益科目单独列示“其他综合收益”，印象中外币报表折算差额也属于其他综合收益的，但是报表里同时存在“外币报表折算差额”科目，该如何列示呢？

回答人：chenyiwei
根据修订后财务报表列报准则应用指南，“企业对境外经营的财务报表进行折算时，应当将外币财务报表折算差额在资产负债表中所有者权益项目下单独列示（其他综合收益）”，因此我理解在准则修订后，外币财务报表折算差额应并入“其他综合收益”项目，不再单独列示（包括合并报表格式也应做相应调整）。其中，包含于合并资产负债表中的“其他综合收益”中的外币财务报表折算差额仅包含归属于母公司股东的部分，归属于少数股东的部分仍并入“少数股东权益”项目列报。

提问人：1017744196 时间：2018-04-09 16:41:39
归属于少数股东的部分作为少数股东权益列报，那再所有者权益变动表横向里列在哪一行呢，是作为少数股东损益列示还是列示在其他呢？

回答人：chenyiwei
列在“综合收益总额”行和“少数股东权益”列交叉处的单元格内。即作为归属于少数股东的综合收益总额的一部分。